【裁判字號】    94,聲,1840
【裁判日期】    950209
【裁判案由】    返還提存物
【裁判全文】
臺灣桃園地方法院民事裁定              94年度聲字第1840號
聲請人即
債  權  人  新竹國際商業銀行股份有限公司
法定代理人  詹 宣 勇
相對人即
債  務  人  丙○○○
            辛 ○ ○
            甲 ○ ○
            己 ○ ○
            乙 ○ ○
            庚 ○ ○
            丁 ○ ○
            戊 ○ ○
            癸 ○ ○  原住桃.
            壬 ○ ○
            子 ○ ○
上列聲請人聲請返還擔保金事件，本院裁定如下：
    主      文
本院九十一年度存字第二０三六號提存事件，聲請人所提存之新
台幣壹拾萬元准予返還。
聲請費用由相對人連帶負擔。
    理      由
一、按訴訟終結後，供擔保人證明已定20日以上之期間，催告受
    擔保利益人行使權利而未行使者，法院應依供擔保人之聲請
    ，以裁定命返還其提存物，民事訴訟法第104 條第1 項第3
    款定有明文。同法第106 條規定，前開規定於其他依法令供
    訴訟上擔保者準用之。
二、本件聲請意旨略以：聲請人前依本院87年度全地字第770 號
    假扣押裁定而以本院87年度存字第750 號提存事件，提存面
    額新台幣（下同）10萬元之中央政府建設公債85年度甲類第
    三期債票後，經本院87年度執全字第576 號強制執行事件，
    就第三人黃振興之財產予以假扣押強制執行在案，上開提存
    物，嗣經聲請人聲請變換提存物並經本院91年度聲字第473
    號裁定准予變換而領回，聲請人並另以本院91年度存字第20
    36號提存事件提存10萬元在案，而第三人黃振興業於92年2
    月間死亡，相對人丙○○○等11人為其繼承人，茲因聲請人
    已撤銷假扣押裁定及撤回強制執行之聲請，並經本院94年度
    聲字第1093號函通知相對人於函到21日內行使權利，現行使
    權利期間業已屆滿而相對人並未行使，為此爰依民事訴訟法
    第106 條準用同法第104 條規定，聲請返還擔保金等語，並
    提出提存書、囑託塗銷查封登記函、撤銷假扣押裁定及其確
    定證明書、本院94年度聲字第1093號函（以上皆為影本）、
    繼承系統表、除戶戶籍謄本各1 紙為證。
三、聲請人主張之事實，本院依職權調閱87年度全地字第770 號
    假扣押卷宗（含本院87年度執全地字第576 號強制執行卷宗
    ）、91年度存字第2036號提存卷宗、93年度全聲字第399 號
    撤銷假扣押卷宗、94年度聲字第1093號通知行使權利卷宗查
    核無訛，而聲請人已向本院聲請通知受擔保利益人即相對人
    行使權利而未行使，亦經本院依職權向台灣台北地方法院及
    本院民事庭、簡易庭、非訟中心查詢，未有受理本件相對人
    對聲請人之訴訟，有卷附之台灣台北地方法院之函復1 紙及
    本院民事紀錄科查詢表2 紙為憑，揆諸上開說明，本件聲請
    人聲請返還擔保金，自無不合，應予准許。
四、依民事訴訟法第95條、第85條第2項，裁定如主文。
中    華    民    國    95    年    2     月    9     日
                  民事第一庭  法  官  陳婉玉
以上正本係照原本作成
如對本裁定抗告須於裁定送達後10日內向本院提出抗告狀，並應
繳納抗告裁判費新台幣1,000 元。
中    華    民    國    95    年    2     月    9    日
                              書記官  劉雅玲


司法院資訊處製作；財團法人民間司法改革基金會備份。
